臺灣新北地方法院刑事判決
111年度易字第424號
公  訴  人  臺灣新北地方檢察署檢察官
被      告  李仁傑



                    （現因另案於法務部○○○○○○○○○○○執行中）
            潘明圻


                    （現因另案於法務部○○○○○○○○○○○執行中）
上列被告因詐欺案件，經檢察官提起公訴（110年度偵字第40009
號），被告等於準備程序中就被訴之事實為有罪之陳述，經本院
告知簡式審判程序之旨，並聽取被告與公訴人之意見後，本院合
議庭裁定由受命法官獨任進行簡式審判程序，判決如下：
    主  文
李仁傑共同犯詐欺取財罪，處拘役貳拾日，如易科罰金，以新臺
幣壹仟元折算壹日。
潘明圻共同犯詐欺取財罪，處拘役肆拾日，如易科罰金，以新臺
幣壹仟元折算壹日。未扣案之廠牌型號Oppo R17行動電話壹支、
Gucci皮帶壹條均沒收，於全部或一部不能沒收或不宜執行沒收
時，追徵其價額。
    事  實
一、李仁傑、潘明圻、蔡文愷(原名：蔡乙豪)原為朋友。李仁傑
    前見蔡文愷所有廠牌型號Oppo R17行動電話1支(下稱本案行
    動電話，價值新臺幣【下同】10,000元)、Gucci皮帶1條(下
    稱本案皮帶，價值30,000元)造型精巧，竟與潘明圻共同意
    圖為自己及他人不法之所有，基於詐欺取財之犯意聯絡，於
    民國109年3月26日下午4時45分許，2人偕同蔡文愷至址設新
    北市三重區忠孝路2段32巷之二二八公園。待其等進入公園
    內後，潘明圻、李仁傑本無歸還本案行動電話、本案皮帶之
    意，仍推由潘明圻向蔡文愷佯稱：潘明圻之行動電話故障，
    須借用本案行動電話，於同日下午5時許將於上開公園內歸
    還蔡文愷云云；李仁傑則向蔡文愷佯稱：暫時借用本案皮帶
    ，於同日下午5時許將於上開公園內歸還蔡文愷云云，致蔡
    文愷陷於錯誤，遂當場將本案行動電話交付潘明圻，及將本
    案皮帶交付李仁傑，李仁傑再將本案皮帶交給潘明圻。潘明
    圻即持本案行動電話、本案皮帶而供己用。嗣蔡文愷於同日
    下午5時至6時，及晚間11時許至上開公園內等候，均未見李
    仁傑、潘明圻，後屢聯繫李仁傑、潘明圻，然均未獲返還本
    案行動電話、本案皮帶，遂報警而循線查悉。
二、案經蔡文愷訴由新北市政府警察局三重分局報告臺灣新北地
    方檢察署檢察官偵查起訴。
　　理  由
一、被告李仁傑、潘明圻所犯非死刑、無期徒刑、最輕本刑為3
    年以上有期徒刑之罪或高等法院管轄之第一審案件，其於本
    院準備程序進行中就被訴事實為有罪之陳述，經告知簡式審
    判程序之旨，並聽取檢察官、被告之意見後，本院合議庭裁
    定由受命法官獨任行簡式審判程序。又因改行簡式審判程序
    之故，依刑事訴訟法第159條第2項之規定，本件並無同法第
    159條第1項傳聞法則之限制，合先敘明。
二、上開犯罪事實，業據被告二人於本院審理時坦承不諱（見本
    院卷第79頁、第88頁、第90至91頁），核與證人即告訴人蔡
    文愷於警詢、偵查中證述之情節相符（見110年度偵字第400
    09號卷第4至5頁、第37至38頁、第48至49頁、第51頁），足
    認被告二人前揭任意性自白與事實相符，堪予採信。本案事
    證明確，被告二人上開犯行均堪以認定。
三、核被告二人所為，均係犯刑法第339條第1項之詐欺取財罪。
    被告二人向告訴人所為之詐欺犯行，主觀上係基於單一之犯
    意，於時間、空間上有密切關係，所侵害之法益復各相同，各行
    為之獨立性極為薄弱，在時間差距上，難以強行分開，應視為
    數舉動之接續施行，為接續犯，應論以一罪。又被告二人就上
    開犯行有共同犯意聯絡，行為分擔，應論以共同正犯。爰以
    行為人責任為基礎，審酌被告二人不思以正當途徑獲取財物
    ，竟貪圖利益詐取他人財物，實無足取，惟考量被告二人於
    本院中終能坦承犯行，深感悔悟，犯後態度尚可，本案詐得
    之財物最後均由被告潘明圻取得，且均未返還並賠償告訴人
    損失，被告二人犯罪之動機、目的、詐取財物之價值及所生
    危害程度；兼衡被告李仁傑自述國中肄業、從事粗工、經濟
    狀況勉持；被告潘明圻自述大學肄業、從事粗工、經濟狀況
    勉持（見本院卷第91頁）等一切情狀，量處如主文所示之刑
    ，並諭知易科罰金之折算標準，以資懲儆。
四、沒收
　　被告二人詐得之行動電話、皮帶均由被告潘明圻取走，行動
    電話不見了，皮帶用壞了，業據被告二人供陳明確（見本院
    卷第79頁、第90至91頁），故未扣案之本案行動電話、本案
    皮帶，為被告潘明圻因上開犯行所獲取之物，且為其犯罪所
    得，應依刑法第38條之1第1項、第3項規定宣告沒收，於全
    部或一部不能沒收或不宜執行沒收時，追徵其價額。　　
據上論斷，應依刑事訴訟法第273條之1第1項、第299條第1項前
段，判決如主文。
本案經檢察官徐綱廷提起公訴，經檢察官方心瑜到庭執行職務。
中　　華　　民　　國　 111　年　　7 　　月　　19　　  日
                  刑事第六庭  法　官 葉逸如
以上正本證明與原本無異。　　　　　　　　　
如不服本判決應於收受判決後20日內向本院提出上訴書狀，並應
敘述具體理由。其未敘述上訴理由者，應於上訴期間屆滿後20日
內向本院補提理由書（均須按他造當事人之人數附繕本）「切勿
逕送上級法院」。
                             書記官 邱瀚群
中　　華　　民　　國　　111 　年　　7 　　月　　19　　日
附錄法條：
中華民國刑法第339條
意圖為自己或第三人不法之所有，以詐術使人將本人或第三人之
物交付者，處五年以下有期徒刑、拘役或科或併科五十萬元以下
罰金。
以前項方法得財產上不法之利益或使第三人得之者，亦同。
前二項之未遂犯罰之。